臺灣板橋地方法院交通事件裁定　　　　 96年度交聲字第453號
原處分機關　交通部公路總局臺北區監理所
異　議　人
即受處分人　甲○○
上列異議人即受處分人因違反道路交通管理處罰條例案件，對於
交通部公路總局臺北區監理所96年3 月28日所為之處分（原處分
案號：北監營裁字第裁40-C00000000號），聲明異議，本院裁定
如下：
    主  文
異議駁回。
    理  由
一、聲明異議意旨略以：異議人即受處分人甲○○於民國96年3
    月4 日下午2 時45分，騎乘機車行經臺北縣樹林市○○街○
    段、光武街口時，號誌實際為綠燈，舉發警員突然在轉角看
    不見違規地點號誌的位置，攔下其機車說其闖紅燈，舉發態
    度亦不佳，且其後方跟隨之機車亦無被攔下，爰提出聲明異
    議云云。
二、按汽車駕駛人，行經有燈光號誌管制之交岔路口闖紅燈者，
    處新臺幣一千八百元以上五千四百元以下罰鍰；又汽車駕駛
    人，違反道路交通管理處罰條例第53條規定者，除依原條款
    處罰鍰外，並予記違規點數三點，道路交通管理處罰條例第
    53條第1 項、第63條第1 項第3 款分別定有明文。
三、查本件異議人即受處分人甲○○騎乘車號N26-137 號重型機
    車，於96年3 月4 日下午2 時45分許，沿臺北縣樹林市○○
    街○ 段行駛，駛至與光武街設有燈光號誌管制之交岔路口時
    ，遇紅燈而逕自直行闖越之違規事實，業經臺北縣政府警察
    局樹林分局函陳查報屬實無訛，有該分局96年3 月19日北縣
    警樹交裁字第0960007517號書函影本1 紙在卷可稽。異議人
    雖具狀辯稱上開意旨云云，惟亦經證人即舉發警員張簡琨原
    到庭證稱：96年3 月4 日下午2 點到4 點，我當時是在執行
    交通稽查勤務，站在臺北縣樹林市○○街與保安街2 段的交
    岔路口，我是站在保安街2 段路上，是從保安街2 段要往1
    段的方向，那個地方是我們派出所的路檢點，也是我們分局
    規劃的路檢點，所以可以看得很清楚，而且我們在號誌變換
    時會站出來，可以看到異議人行車方向的號誌，當時異議人
    於2 點45分左右，載著女朋友直行而來，是沿著保安街從2
    段要往1 段的方向行駛，當時異議人闖紅燈，我看到後就舉
    發進行攔停，攔停後，異議人就說警方為何要攔他，他又沒
    有闖紅燈，當時我是在紅燈之後二、三秒鐘，才進行攔查舉
    發，我確定他是闖紅燈，異議人那時候只是很不高興，一直
    表明不簽名，我當時跟他說拒簽可能會有加倍罰款，最後他
    說他簽，不過他要申訴我投訴我等語明確（見本院96年5 月
    16 日 訊問筆錄），並提出舉發違規現場照片5 張為據。核
    諸舉發警員提出之上開違規現場照片所示，雖違規地點之號
    誌設置地點係在一彎道，惟舉發警員執勤之地點，縱未站出
    道路，其視線仍可直接目及本件違規地點燈光號誌之變換及
    行車情形，且衡諸舉發警員與異議人間，互不相識，亦無怨
    隙，其執行公務當無故意構陷異議人之理，是舉發警員上開
    證述情節，尚堪採信，至舉發警員於發覺異議人違規行為攔
    停後，其執行稽查取締之執法態度是否妥適，則與異議人有
    無違規行為無涉，尚不能執此以卸免異議人違規裁罰之責任
    。另異議人經本院合法傳喚後，無正當理由亦未到庭陳述意
    見。綜上所述，異議人上開所辯，應不足採，其上開違規事
    實堪認無訛。從而，原處分機關據以援引上開規定，裁處罰
    鍰新臺幣一千八百元，並記違規點數三點，並無不當。本件
    異議為無理由，應予駁回。
四、據上論斷，應依道路交通案件處理辦法第19條，裁定如主文
    。
中　　華　　民　　國　　96　　年　　7 　　月　　20　　日
                        交通法庭  法  官  彭  全  曄
以上正本證明與原本無異
如不服本裁定應於送達後5日內向本院提出抗告狀
                                  書記官  吳  詩  琳
中　　華　　民　　國　　96　　年　　7 　　月　　20　　日
